【裁判字號】    98,訴,2852
【裁判日期】    980831
【裁判案由】    毒品危害防制條例
【裁判全文】
臺灣板橋地方法院刑事判決              98年度訴字第2852號
公  訴  人  臺灣板橋地方法院檢察署檢察官
被      告  甲○○
上列被告因毒品危害防制條例案件，經檢察官提起公訴（98年度
毒偵字第4682號），被告於準備程序中對被訴之事實為有罪陳述
，本院合議庭裁定由受命法官獨任行簡式審判程序，並判決如下
：
    主    文
甲○○施用第一級毒品，累犯，處有期徒刑柒月。
    事    實
一、甲○○前於民國87年間，因施用毒品案件，經臺灣臺北地方
    法院裁定送勒戒處所施以觀察、勒戒後，因認有繼續施用毒
    品傾向，復由同法院裁定令入戒治處所施以強制戒治，嗣於
    88年4 月19日停止戒治出所，所餘戒治期間並付保護管束，
    迄88年8 月8 日保護管束期滿，未經撤銷停止戒治，視為強
    制戒治執行完畢，該次施用毒品犯行且經臺灣臺北地方法院
    檢察署檢察官以89年度戒毒偵字第138 號為不起訴處分確定
    ；又於91年間，因偽造文書等案件，經臺灣臺北地方法院以
    92年度簡字第87號判處有期徒刑6 月、3 月，並定應執行有
    期徒刑8 月確定；復於92年間，因施用第一、二級毒品案件
    ，由臺灣臺北地方法院檢察署檢察官以92年度毒偵字第995
    號提起公訴，並經台灣台北地方法院以92年度訴字第2179號
    判決判處有期徒刑8 月、6 月，且定應執行有徒刑1 年，上
    訴後仍經臺灣高等法院以93年度上訴字第2000號判決上訴駁
    回確定，前開各案所處徒刑嗣經裁定應執行有期徒刑1 年7
    月確定；復於93年12月間，因施用第一、二級毒品案件，經
    台灣台北地方法院以94年度訴字第490 號判決分別判處有期
    徒刑9 月及7 月，並定應執行有期徒刑1 年2 月確定，經與
    上開有期徒刑1 年7 月接續執行後，於95年6 月29日縮短刑
    期假釋出監併付保護管束（95年12月3 日始保護管束期滿）
    ，惟甲○○於假釋期間內之95年11月2 日，另犯施用第一級
    毒品案件，上開假釋因而撤銷，原仍有殘刑5 月又4 日待執
    行，然嗣復因中華民國九十六年罪犯減刑條例經立法院制定
    ，由總統於96年7 月4 日公布，自96年7 月16日起生效，其
    所犯上開六罪刑因均合於減刑條件，乃經臺灣臺北地方法院
    以96年度聲減字第3435號裁定各減為有期徒3 月、1 月又15
    日、4 月、3 月、4 月又15日、3 月又15日，並將前四罪、
    後二罪分別更定應執行有期徒刑9 月又15日、7 月，而因減
    刑後依其前在監日數已無殘刑可供執行，乃於96年12月28日
    經檢察官執行結案；另甲○○於前述假釋期間內之95年間所
    犯之施用第一級毒品案件，經臺灣臺北地方法院以96年度訴
    字第68號判決判處有期徒刑10月，上訴後撤回上訴確定，再
    經同法院以96年度聲減字第508 號裁定減為有期徒刑5 月確
    定；又於95年間，因施用毒品案件，經臺灣臺北地方法院以
    96年度易字第2001號判決判處有期徒刑10月，減為有期徒刑
    5 月確定，前開二罪經臺灣臺北地方法院以96年度聲字第19
    75號裁定應執行有期徒刑9 月確定；又於95年間，因施用第
    一級毒品案件，經台灣桃園地方法院以96年度審訴字第447
    號判決判處有期徒刑10月，減為有期徒刑5 月確定，上開各
    罪，經接續執行及易科罰金，於97年10月12日執行完畢出監
    ；詎猶未知所戒慎，復基於施用第一級毒品海洛因之犯意，
    於98年1 月19日23時10分許為警採尿回溯26小時內某時許，
    在台北縣某處，以將海洛因摻入香煙內，點燃後吸食煙氣之
    方式，施用第一級毒品海洛因；嗣於98年1 月19日21時許，
    在臺北縣土城市○○路250 之1 號前，因另案通緝為警緝獲
    ，且同意接受員警採尿，經警將所採尿液檢體送驗後，鑑驗
    結果呈嗎啡陽性反應。
二、案經臺北縣政府警察局土城分局移送臺灣板橋地方法院檢察
    署檢察官偵查後起訴。
    理    由
一、認定犯罪事實所憑之證據及理由：
(一)、訊據被告對其在上揭時間、地點施用第一級毒品海洛因之事
    實，於本院審理中自白不諱；而其為警查獲時，同意接受員
    警採尿，經警將所採集被告尿液檢體送驗後，呈嗎啡陽性反
    應乙節，亦有臺北縣政府警察局土城分局查獲毒品危害防制
    條例案姓名對照表、臺灣檢驗科技股份有限公司98年2 月12
    日濫用藥物檢驗報告各1 紙在卷可稽（見偵查卷第5 、第6
    頁）；足徵被告前開自白應與事實相符，可以採信。
(二)、按觀察、勒戒或強制戒治執行完畢釋放後，5 年內再犯施用
    第一、二級毒品之罪者，檢察官應依法追訴，毒品危害防制
    條例第23條第2 項定有明文；次按修正毒品危害防制條例就
    施用毒品者，僅於「初犯」及「5 年後再犯」二種情形，有
    其追訴條件之限制，即須於初犯經觀察、勒戒或強制戒治釋
    放後，5 年內均無施用毒品之行為，始能認其前所實施之觀
    察、勒戒或強制戒治已足遮斷毒癮，而得於5年 後再犯時，
    再予適用初犯之規定，重行觀察、勒戒等程序；倘5 年內已
    經再犯，被依法追訴處罰，縱其第3 次（或第3 次以上）施
    用毒品之時間在初犯釋放5 年以後，即與「5 年後再犯」之
    情形有別，且因已於「5 年內再犯」，顯見其再犯率甚高，
    原實施觀察、勒戒或強制戒治，已無法收其實效，而無5 年
    戒斷期之存在，自無再經觀察、勒戒及強制戒治之必要，應
    由檢察官逕行起訴；最高法院著有95年度台非字第59號判決
    、95年度台非字第65號判決意旨可供參照；查被告前因施用
    毒品案件，經臺灣臺北地方法院裁定送勒戒處所施以觀察、
    勒戒後，因認有繼續施用毒品傾向，復由同法院裁定令入戒
    治處所施以強制戒治，嗣於88年4 月19日停止戒治出所，所
    餘戒治期間並付保護管束，迄88年8 月8 日保護管束期滿，
    未經撤銷停止戒治，視為強制戒治執行完畢，該次施用毒品
    犯行且經臺灣臺北地方法院檢察署檢察官以89年度戒毒偵字
    第138 號為不起訴處分確定，復於92年間，因施用第一、二
    級毒品案件，由臺灣臺北地方法院檢察署檢察官以92年度毒
    偵字第995 號提起公訴，並經台灣台北地方法院以92年度訴
    字第2179號判決判處有期徒刑8 月、6 月，且定應執行有徒
    刑1 年，上訴後仍經臺灣高等法院以93年度上訴字第2000號
    判決上訴駁回確定等情，有臺灣高等法院被告前案紀錄表等
    在卷可稽，是被告於88年8 月8 日保護管束期滿，未經撤銷
    停止戒治，視為強制戒治執行完畢後，5 年以內之92年間，
    既仍因有施用毒品犯行，經法院判處罪刑確定，依諸前開條
    例規定及最高法院判決意旨，因被告在觀察勒戒、強制戒治
    執行完畢釋放後之5 年內，業有施用毒品之行為，則被告本
    次於98年1 月19日23時10分許為警採尿回溯26小時內某時許
    所為之施用毒品之行為，即與5 年後再犯之情形有別，無再
    經觀察、勒戒、強制戒治之必要，應由檢察官逕行起訴，附
    此敘明；綜上，本件事證已明，被告犯行堪以認定。
二、應適用之法律、科刑審酌事由：
(二)、核被告如事實欄所為，係犯毒品危害防制條例第10條第1 項
    之施用第一級毒品罪；其施用前持有第一級毒品海洛因之低
    度行為，為其後施用之高度行為所吸收，不另論罪；又被告
    有如事實欄所述前科及刑之執行情形，有前揭臺灣高等法院
    被告前案紀錄表附卷可憑，其於有期徒刑執行完畢後，5 年
    以內，故意再犯本件有期徒刑以上之罪，為累犯，應依刑法
    第47條第1 項規定，加重其刑。
(二)、爰審酌被告曾因施用毒品犯行受觀察勒戒、強制戒治及刑罰
    執行，仍漠視法令禁制而犯本罪，顯未知所戒慎，惟兼衡其
    施用毒品所生危害，實以自戕身心健康為主，對於他人生命
    、身體、財產等法益，尚無明顯而重大之實害，暨其犯罪後
    坦認犯行之態度等一切情狀，就其本件犯行，量處如主文所
    示之刑，以示懲儆。
據上論斷，應依刑事訴訟法第273 條之1 第1 項、第299 條第1
項前段、毒品危害防制條例第10條第1 項，刑法第11條、第47條
第1 項，判決如主文。
本案經檢察官郭季青到庭執行職務。
中    華    民    國    98    年    8     月    31    日
                  刑事第十六庭法  官  陳明偉
以上正本證明與原本無異。
如不服本判決應於送達後10日內向本院提出上訴狀。
                              書記官  陳玉心
中    華    民    國    98    年    8     月    31    日
附錄本案論罪科刑法條全文
毒品危害防制條例第十條
施用第一級毒品者，處六月以上五年以下有期徒刑。
施用第二級毒品者，處三年以下有期徒刑。


司法院資訊處製作；財團法人民間司法改革基金會備份。
